臺灣彰化地方法院刑事判決
110年度訴字第624號
公  訴  人  臺灣彰化地方檢察署檢察官
被      告  邱宇戰


選任辯護人  易帥君律師
            謝文凱律師
上列被告因違反毒品危害防制條例等案件，經檢察官提起公訴（
110年度偵字第6329號），本院判決如下：
    主    文
邱宇戰犯如附表所示各罪，分別處如附表「主文」欄所示之刑（
含主刑及沒收）。應執行有期徒刑貳年拾月。
    犯罪事實
一、邱宇戰明知甲基安非他命屬毒品危害防制條例第2條第2項第
    2款所列管之第二級毒品，不得非法持有、販賣，竟意圖營
    利，各基於販賣第二級毒品甲基安非他命之犯意，於如附表
    所示之交易時間、地點，以如附表所示之方式，販賣第二級
    毒品甲基安非他命予如附表所示之販賣對象（各次販賣對象
    、聯絡時間、交易時間、地點、方式及收取毒品價金情形、
    販賣毒品價額等項，詳如附表所示）。
二、嗣彰化縣警察局彰化分局員警於民國110年5月14日7時5分許
    ，持臺灣彰化地方檢察署檢察官核發之拘票，在邱宇戰位於
    彰化縣○○市○○街0巷0號之住處，將其拘提到案，並對其執行
    附帶搜索，扣得其所有之APPLE廠牌IPhone XR型號行動電話
    （含門號為0000000000號SIM卡1張）1支，而循線查悉上情
    。
三、案經臺灣彰化地方檢察署檢察官指揮彰化縣警察局彰化分局
    報告該署檢察官偵查起訴。
    理    由
一、程序即證據能力部分：
  ㈠被告以外之人於審判外之陳述，雖不符刑事訴訟法第159條之
    1至之4規定，而經當事人於審判程序同意作為證據，法院審
    酌該言詞陳述或書面陳述作成時之情況，認為適當者，亦得
    為證據；當事人、代理人或辯護人於法院調查證據時，知有
    第159條第1項不得為證據之情形，而未於言詞辯論終結前聲
    明異議者，視為有前項之同意，刑事訴訟法第159條之5定有
    明文。次按刑事訴訟法第159條之5立法意旨，在於確認當事
    人對於傳聞證據有處分權，得放棄反對詰問權，同意或擬制
    同意傳聞證據可作為證據，屬於證據傳聞性之解除行為，如
    法院認為適當，不論該傳聞證據是否具備刑事訴訟法第159
    條之1至第159條之4所定情形，均容許作為證據，不以未具
    備刑事訴訟法第159條之1至第159條之4所定情形為前提。此
    揆諸「若當事人於審判程序表明同意該等傳聞證據可作為證
    據，基於證據資料愈豐富，愈有助於真實發見之理念，此時
    ，法院自可承認該傳聞證據之證據能力」立法意旨，係採擴
    大適用之立場。蓋不論是否第159條之1至第159條之4所定情
    形，抑當事人之同意，均係傳聞之例外，俱得為證據，僅因
    我國尚非採澈底之當事人進行主義，故而附加「適當性」之
    限制而已，可知其適用並不以「不符前四條之規定」為要件
    。惟如符合第159條之1第1項規定之要件而已得為證據者，
    不宜贅依第159條之5之規定認定有證據能力（最高法院104
    年度第3次刑事庭會議決議意旨參照）。查本判決後開引用
    被告邱宇戰以外之人於審判外之陳述（包含書面陳述），皆
    屬傳聞證據，公訴人、被告及辯護人於本院準備程序期日均
    表示同意作為證據（見本院卷第185頁至第188頁），迄至言
    詞辯論終結前未再聲明異議，本院審酌上開證據作成時之情
    況，並無違法不當或其他瑕疵，認以之作為證據應屬適當，
    依前開規定，認前揭供述證據應有證據能力。
  ㈡又本案其餘非供述證據，無傳聞法則之適用，本院審酌該等
    證據作成及取得之程序均無違法之處，且與本案具有關連性
    ，是後述所引用非供述證據之證據能力均無疑義，合先敘
    明。
二、認定犯罪事實所憑之證據及理由：
    訊據被告對於其有如附表所示各次販賣第二級毒品之犯行，
    迭於警詢、偵訊及本院準備程序、審理時均坦承不諱（見偵
    字第6329號卷卷一第25頁至第49頁，偵字第6329號卷卷二第
    175頁至第178頁，本院卷第66頁、第184頁、第226頁、第26
    2頁），核與證人張智鈞、陳柏宇、王少秋於警詢、偵訊中
    之證述情節大致相符，並有指認犯罪嫌疑人紀錄表、臉書ME
    SSENGER通訊軟體對話紀錄翻拍照片、監視器錄影畫面翻拍
    照片、車行紀錄、車輛詳細資料報表、通訊監察譯文、通訊
    軟體LINE對話紀錄及翻拍照片、中華郵政股份有限公司客戶
    歷史交易清單、中國信託商業銀行股份有限公司109年5月22
    日中信銀字第000000000000000號(函)及檢附存款交易明細
    、110年3月17日中信銀字第000000000000000號(函)及檢附
    存款交易明細、本院109年8月11日彰院曜刑定109聲監可字
    第55號函、109年聲監字第389號通訊監察書等件在卷可參（
    各詳如附表證據欄所示），足認被告任意性自白與事實相符
    。又被告供承：伊是從中抽一些供自己施用、伊是從中賺取
    量差，可以供自己施用等語（見本院卷第190頁、第263頁）
    ，故堪認被告販賣第二級毒品時，確有從中賺取量差，而具
    有營利之意圖無訛。從而，本案被告所為上開犯行，均事證
    明確，俱堪認定，應分別予以依法論科。
三、論罪科刑之依據：
  ㈠行為後法律有變更者，適用行為時之法律。但行為後之法律
    有利於行為人者，適用最有利於行為人之法律，刑法第2條
    第1項定有明文。又比較新舊法何者有利於行為人，應就罪
    刑有關及法定加減原因等一切情形，綜合其全部結果而為比
    較，再整體適用有利於行為人之法律處斷（最高法院103年
    度台上字第726號判決意旨參照）。本案被告於如附表編號１
    、２號所示之行為後，毒品危害防制條例第4條第2項、第17
    條第2項規定業於109年1月15日修正，於109年7月15日施行
    ，茲比較如下：
    ⒈修正前毒品危害防制條例第4條第2項規定「製造、運輸、
      販賣第二級毒品者，處無期徒刑或七年以上有期徒刑，得
      併科新臺幣一千萬元以下罰金。」修正後則規定「製造、
      運輸、販賣第二級毒品者，處無期徒刑或十年以上有期徒
      刑，得併科新臺幣一千五百萬元以下罰金。」修正後規定
      就有期徒刑及併科罰金部分均提高，經比較新舊法規定，
      自以修正前規定較有利於被告。
    ⒉修正前毒品危害防制條例第17條第2項規定「犯第4條至第8
      條之罪於偵查及審判中均自白者，減輕其刑。」修正後則
      規定「犯第4條至第8條之罪於偵查及歷次審判中均自白者
      ，減輕其刑。」修正後就被告自白犯罪減輕其刑之適用，
      變更為「於偵查及歷次審判中均自白」要件更為嚴苛，經
      比較新舊法規定，以修正前毒品危害防制條例第17條第2
      項規定較有利於被告。
    ⒊據上，綜合比較之結果，以修正前毒品危害防制條例之規
      定，較為有利被告，就被告如附表編號１、２號所示之犯行
      ，自應分別適用修正前毒品危害防制條例第4條第2項、第
      17條第2項之規定。
  ㈡甲基安非他命為毒品危害防制條例第2條第2項第2款所列管之
    第二級毒品，不得非法持有、販賣。是核被告就如附表編號
    １、２號所為，均係犯修正前毒品危害防制條例第4條第2項之
    販賣第二級毒品罪（共2罪）；就如附表編號３至５號所為，
    均係犯修正後毒品危害防制條例第4條第2項之販賣第二級毒
    品罪（共3罪）。
  ㈢被告就如附表所示因販賣第二級毒品，而各持有第二級毒品
    之低度行為，分別為各該販賣之高度行為所吸收，不另論罪
    。
  ㈣被告所犯如附表所示5次犯行，均屬犯意各別、行為互異，俱
    應分論併罰。
  ㈤犯毒品危害防制條例第4條至第8條之罪於偵查及歷次審判中
    均自白者，減輕其刑，同條例第17條第2項定有明文。查被
    告所犯如附表所示5次販賣第二級毒品之犯行，於偵查及本
    院準備程序、審理時均自白犯罪，此如前述，故就被告所犯
    如附表編號１、２號所示犯行，均依修正前毒品危害防制條例
    第17條第2項規定，分別減輕其刑；就如附表編號３至５號所
    示犯行，均依修正後毒品危害防制條例第17條第2項規定，
    分別減輕其刑。
  ㈥犯毒品危害防制條例第4條至第8條、第10條或第11條之罪，
    供出毒品來源，因而查獲其他正犯或共犯者，減輕或免除其
    刑，毒品危害防制條例第17條第1項定有明文。此乃為有效
    追查毒品來源，斷絕毒品供給，以杜絕毒品氾濫，祇須行為
    人願意供出毒品來源之上手，因而查獲其他正犯或共犯者，
    即可邀減輕或免除其刑之寬典；而同條例第17條第2項規定
    ，則為使刑事案件儘速確定，鼓勵被告認罪，並節省司法資
    源，苟行為人於偵查及審判中均自白者，即符減刑要件，上
    開2項規定之立法目的及減免條件並不相同，二者自無法規
    競合之當然吸收關係可言。則同時符合上開2項規定，除予
    以免除其刑之情形外，自應依刑法第71條第2項規定，當先
    適用毒品危害防制條例第17條第2項減輕其刑，再依同條例
    第17條第1項遞減其刑（最高法院99年度台上字第1746號判
    決意旨參照）。查員警確因被告供出第二級毒品來源為黃千
    易，因而循線查獲黃千易涉犯販賣第二級毒品罪，並報請臺
    灣臺中地方檢察署檢察官以110年度偵字第28918號偵辦中乙
    節，此有彰化縣警察局彰化分局110年9月28日彰警分偵字第
    1100044100號函暨檢附之刑事案件報告書、臺灣臺中地方檢
    察署110年10月1日中檢謀秋110他6022字第1109096109號函
    各1份在卷可憑（見本院卷第131頁至第137頁、第139頁），
    是就被告本案如附表所示5次販賣第二級毒品犯行部分，均
    依毒品危害防制條例第17條第1項之規定，減輕其刑。
  ㈦犯罪之情狀顯可憫恕，認科以最低度刑仍嫌過重者，得酌量
    減輕其刑，刑法第59條定有明文。次按刑之量定，為求個案
    裁判之妥當性，法律固賦予法院裁量權，但此項裁量權之行
    使，除應依刑法第57條規定，審酌行為人及其行為等一切情
    狀，為整體之評價，並應顧及比例原則與平等原則，使罪刑
    均衡，輕重得宜，以契合社會之法律感情。又刑法第59條規
    定犯罪之情狀可憫恕者，得酌量減輕其刑，其所謂「犯罪之
    情狀」，與同法第57條規定科刑時應審酌之一切情狀，並非
    有截然不同之領域，於裁判上酌減其刑時，應就犯罪一切情
    狀（包括第57條所列舉之10款事項），予以全盤考量，審酌
    其犯罪有無可憫恕之事由（即有無特殊之原因與環境，在客
    觀上足以引起一般同情，以及宣告法定低度刑，是否猶嫌過
    重等等），以為判斷（最高法院95年度台上字第6157號判決
    意旨參照）。查被告之辯護人雖請求就本案犯行，依刑法第
    59條減輕其刑等語（見本院卷第228頁至第229頁、第264頁
    ），然被告本案販賣甲基安非他命之犯行，就如附表編號１
    、２號部分，係犯修正前毒品危害防制條例第4條第2項之販
    賣第二級毒品罪，其法定最輕本刑為7年以上有期徒刑；就
    如附表編號３至５號部分，係犯毒品危害防制條例第4條第2項
    之販賣第二級毒品罪，其法定最輕本刑為10年以上有期徒刑
    ，被告合於修正前、後同條例第17條第2項於偵查及審判中
    、偵查及歷次審判中均自白，減輕其刑之規定，經分別依刑
    法第66條前段規定減輕其刑後，其法定最低刑度分別為3年6
    月以上有期徒刑、5年以上有期徒刑；再依同條例第17條第1
    項減輕其刑之規定，經遞減其刑後，其法定最低度刑，分別
    已可減至1年2月以上有期徒刑、1年8月以上有期徒刑（毒品
    危害防制條例第17條第1項有免除其刑之規定，依刑法第66
    條但書規定，可減輕至3分之2），已無宣告法定最低度刑仍
    嫌過重之情，並無再依刑法第59條規定酌減其刑之必要，併
    予敘明。
  ㈧被告就如附表所示犯行，同時具有上述多種刑之減輕事由，
    應依刑法第70條規定遞減之。
  ㈨爰以被告之責任為基礎，並審酌甲基安非他命具有高度成癮
    性，戒癮不易，販賣毒品行為危害社會治安與國人身心健康
    至鉅，為國法所厲禁，被告漠視法令禁制，恣意販賣第二級
    毒品，戕害他人健康，所為實值非難，並考量被告販賣第二
    級毒品之期間長短、對象、次數、數量、販賣毒品因此獲取
    之利益，以及被告犯後坦承犯行而有悔意之態度，兼衡被告
    自述為高中肄業之智識程度、職業為板模工、月薪約新臺幣
    （下同）5萬元、未婚、與家人同住、需協助照顧失智、行
    動不便之祖父母及檢察官各具體求處有期徒刑6年以下之刑
    度等一切情狀（見本院卷第227頁至第230頁、第263頁至第2
    64頁），分別量處如附表「主文」欄所示之刑，並定其應執
    行之刑如主文所示。
  ㈩沒收部分：
    末按犯第4條至第9條、第12條、第13條或第14條第1項、第2
    項之罪者，其供犯罪所用之物，不問屬於犯罪行為人與否，
    均沒收之；供犯罪所用、犯罪預備之物或犯罪所生之物，屬
    於犯罪行為人者，得沒收之。但有特別規定者，依其規定；
    前2項之沒收，於全部或一部不能沒收或不宜執行沒收時，
    追徵其價額，毒品危害防制條例第19條第1項、刑法第38條
    第2項、第4項分別定有明文。又犯罪所得，屬於犯罪行為人
    者，沒收之；前2項之沒收，於全部或一部不能沒收或不宜
    執行沒收時，追徵其價額；第1項及第2項之犯罪所得，包括
    違法行為所得、其變得之物或財產上利益及其孳息，此觀刑
    法第38條之1第1項前段、第3項、第4項之規定即明。復按因
    犯罪所得之財物，係以實際所得者為限，苟無所得或尚未取
    得者，即無從為沒收之諭知（最高法院96年度台上字第2331
    號判決意旨參照）。經查：
    ⒈扣案APPLE廠牌IPhone XR型號行動電話1支（內含插用之門
      號0000000000號SIM卡1張），係被告所有且為供其犯如附
      表各編號所示犯行所用之物，此據被告供承在卷（見本院
      卷第66頁至第68頁），依毒品危害防制條例第19條第1項
      之規定，不問屬於犯罪行為人與否，於如附表各編號所示
      之罪刑項下，分別諭知沒收。
    ⒉被告就如附表編號４號所示之犯行，證人陳柏宇以跨行轉帳
      方式，轉帳1,000元至被告申設之中國信託商業銀行帳號0
      00000000000號帳戶內，然扣除15元手續費後，被告實際
      取得之金額僅985元（見本院卷第67頁），是被告就如附
      表編號４號所示販賣第二級毒品犯行之犯罪所得為985元，
      連同如附表編號１至３、５號所示販賣第二級毒品犯行之犯
      罪所得，均未扣案，如宣告沒收或追徵，核無刑法第38條
      之2第2項所定過苛調節條款之情形，應分別依刑法第38條
      之1第1項規定，宣告沒收，再依同條第3項規定，各諭知
      於全部或一部不能沒收或不宜執行沒收時，追徵其價額。
    ⒊另刑法沒收規定修法後，就數罪併罰案件多數沒收之情形
      ，主文於定應執行刑後，可毋庸書寫合併沒收之諭知，宜
      由檢察官依刑法第40條之2第1項併執行沒收即可，併此敘
      明。
據上論斷，應依刑事訴訟法第299條第1項前段，判決如主文。
本案經檢察官王元郁提起公訴，檢察官黃建銘到庭執行職務。
中　　華　　民　　國　　111 　年　　3 　　月　　22　　日
                  刑事第七庭  審判長法  官  王義閔
                                    法  官  王素珍
                                    法  官  巫美蕙
以上正本證明與原本無異。
如不服本判決應於收受判決後20日內向本院提出上訴書狀，並應
敘述具體理由。其未敘述上訴理由者，應於上訴期間屆滿後20日
內向本院補提理由書(均須按他造當事人之人數附繕本)「切勿逕
送上級法院」。
中　　華　　民　　國　　111 　年　　3 　　月　　22　　日
                                    書記官  林婷儀
附錄本案論罪科刑法條：
修正前毒品危害防制條例第4條第2項
製造、運輸、販賣第二級毒品者，處無期徒刑或7年以上有期徒
刑，得併科新臺幣1千萬元以下罰金。

毒品危害防制條例第4條第2項
製造、運輸、販賣第二級毒品者，處無期徒刑或10年以上有期徒
刑，得併科新臺幣1千5百萬元以下罰金。

附表：
編號 販賣對象 聯絡時間 交易時間 交易地點 交易方式 證據 主文 １（ 即原 起訴 書附表編號1） 張智鈞 109年5月2日16時不久前之某時許 109年5月2日16時 彰化縣○○市○○路○段000號之滿庭芳KTV門口 邱宇戰以扣案行動電話內之社群軟體臉書與張智鈞聯繫後，雙方於左列時、地會合，由張智鈞交付1,000元予邱宇戰，邱宇戰則交付甲基安非他命1小包予張智鈞而完成交易。 ①證人張智鈞於警詢時之證述（見偵字第6329號卷卷一第134頁） ②證人張智鈞於偵訊時之結證（見他卷第73頁） ③指認犯罪嫌疑人紀錄表（見偵字第6329號卷卷一第139頁）  邱宇戰販賣第二級毒品，處有期徒刑壹年貳月。扣案之Apple廠牌Iphone XR型號行動電話壹支（內含插用之門號○○○○○○○○○○號SIM卡壹張）沒收；未扣案之販賣毒品所得新臺幣壹仟元沒收，於全部或一部不能沒收或不宜執行沒收時，追徵其價額。 ２（ 即原 起訴 書附表編號2） 張智鈞 109年5月2日22時不久前之某時許 109年5月2日22時 邱宇戰位於彰化縣○○市○○里○○街0巷0號之住處外 邱宇戰以扣案行動電話內之通訊軟體Messenger與張智鈞聯繫後，雙方於左列時、地會合，由邱宇戰將甲基安非他命1小包置放於香菸盒內，並自左列地點2樓房間窗戶朝外丟下前揭香菸盒予張智鈞撿拾。張智鈞嗣於翌日（3日）10時7分許，在位於彰化縣○○市○○街00號之統一超商彰泰門市，使用中國信託銀行自動櫃員機無卡存款1,000元至邱宇戰所申設之中國信託商業銀行帳號000000000000號帳戶（下稱中信商銀帳戶）內而完成交易。 ①證人張智鈞於警詢時之證述（見偵字第6329號卷卷一第134頁） ②證人張智鈞於偵訊時之結證（見他卷第73頁） ③證人張智鈞與被告間之通訊軟體Messenger對話紀錄翻拍照片8張（見偵字第6329號卷卷一第143頁至第146頁） ④中國信託商業銀行股份有限公司109年5月22日中信銀字第000000000000000號(函)及檢附存款交易明細等資料1份（見偵字第6329號卷卷一第211頁至第213頁） ⑤指認犯罪嫌疑人紀錄表（見偵字第6329號卷卷一第139頁） 邱宇戰販賣第二級毒品，處有期徒刑壹年貳月。扣案之Apple廠牌Iphone XR型號行動電話壹支（內含插用之門號○○○○○○○○○○號SIM卡壹張）沒收；未扣案之販賣毒品所得新臺幣壹仟元沒收，於全部或一部不能沒收或不宜執行沒收時，追徵其價額。 ３（ 即原 起訴 書附表編號3） 陳柏宇 ①109年7月22日19時24分8秒 ②109年7月22日19時50分43秒 ③109年7月22日20時24分39秒 ④109年7月22日20時27分48秒 ⑤109年7月22日20時39分2秒 ⑥109年7月22日20時48分17秒 ⑦109年7月22日20時49分2秒 ⑧109年7月22日20時58分8秒 109年7月22日20時50分許 彰化縣○○市○○路0段000號之卡瑞克國際有限公司金馬店旁停車場 陳柏宇以門號0000000000號行動電話與邱宇戰持用扣案行動電話聯繫，雙方於左列時、地會合，邱宇戰以3,000元對價，販賣第二級毒品甲基安非他命1包予陳柏宇，並當場向陳柏宇收取3,000元現金（陳柏宇購得邱宇戰所販賣之甲基安非他命後，所涉再將甲基安非他命販賣予王少秋部分，由檢察官另行偵辦中）。   ①證人陳柏宇於警詢時之證述（見偵字第6329號卷卷一第59頁至第65頁） ②證人陳柏宇於偵訊時之結證（見偵字第6329號卷卷一第119頁、第125頁） ③證人王少秋於警詢時之證述（見偵字第6329號卷卷一第158頁至第162頁） ④本院109年8月11日彰院曜刑定109聲監可字第55號函、109年聲監字第389號通訊監察書（見他字第2948號卷第41頁，偵字第6329號卷卷二第15頁至第19頁） ⑤證人陳柏宇與證人王少秋間之通訊監察譯文（見偵字第6329號卷卷一第158頁至第160頁） ⑥證人陳柏宇與被告間之通訊監察譯文（見偵字第6329號卷卷二第5頁至第7頁） ⑦監視器錄影畫面翻拍照片22張（見偵字第6329號卷卷二第79頁至第99頁） ⑧車牌號碼000-000號、7886-U7號、3Q-9166號之車行紀錄匯出文字資料3紙（見偵字第6329號卷卷二第55頁、第57頁、第59頁） ⑨車輛詳細資料報表3紙（見偵字第6329號卷卷二第127頁、第139頁、第163頁）  邱宇戰販賣第二級毒品，處有期徒刑貳年貳月。扣案之Apple廠牌Iphone XR型號行動電話壹支（內含插用之門號○○○○○○○○○○號SIM卡壹張）沒收；未扣案之販賣毒品所得新臺幣參仟元沒收，於全部或一部不能沒收或不宜執行沒收時，追徵其價額。 ４（ 即原 起訴 書附表編號4） 陳柏宇 ①109年9月11日0時3分33秒 ②109年9月11日0時5分48秒 ③109年9月11日3時18分16秒 ④109年9月11日3時18分39秒 109年9月11日3時18分許 邱宇戰位於彰化縣○○市○○里○○街0巷0號之住處外 邱宇戰以扣案行動電話內之通訊軟體LINE與陳柏宇聯繫後，雙方於左列時、地會合，邱宇戰以1,000元對價，販賣第二級毒品甲基安非他命1包予陳柏宇，其係以在其住處外將甲基安非他命裝在菸盒內後自樓上丟下之方式，交付第二級毒品甲基安非他命1包予陳柏宇。陳柏宇則於同年9月12日22時54分許，以跨行轉帳方式，轉帳1,000元至邱宇戰之中信商銀帳戶（扣除手續費15元後，實際入帳985元）。      ①證人陳柏宇於警詢時之證述（見偵字第6329號卷卷一第106頁至第107頁） ②證人陳柏宇於偵訊時之結證（見偵字第6329號卷卷一第125頁至第127頁） ③中華郵政股份有限公司客戶歷史交易清單1份（見偵字第6329號卷卷一第199頁） ④中國信託商業銀行股份有限公司110年3月17日中信銀字第000000000000000號(函)及檢附存款交易明細等資料1份（見偵字第6329號卷卷一第203頁至第205頁、第209頁） ⑤證人陳柏宇與被告於通訊軟體LINE對話紀錄、翻拍照片4張（見偵字第6329號卷卷一第237頁至第238頁，卷二第101頁至第103頁） 邱宇戰販賣第二級毒品，處有期徒刑壹年捌月。扣案之Apple廠牌Iphone XR型號行動電話壹支（內含插用之門號○○○○○○○○○○號SIM卡壹張）沒收；未扣案之販賣毒品所得新臺幣玖佰捌拾伍元沒收，於全部或一部不能沒收或不宜執行沒收時，追徵其價額。 ５（ 即原 起訴 書附表編號5） 陳柏宇 109年9月13日14時53分至同日22時24分  ①109年9月13日15時12分不久後之某時許 ②109年9月13日22時10分不久後之某時許 ①邱宇戰位於彰化縣○○市○○里○○街0巷0號之住處外 ②彰化縣○○市○○路○段000號統一超商台化門市 邱宇戰以扣案行動電話內之通訊軟體LINE並接收簡訊與陳柏宇持用之門號0000000000號行動電話聯繫後，議定以4,000元之對價，販賣第二級毒品甲基安非他命予陳柏宇。邱宇戰先於左列①所示之交易時間、地點與陳柏宇會合，邱宇戰先交付價值2,000元之甲基安非他命1小包予陳柏宇收受，雙方並約定稍晚交付價金及剩餘之甲基安非他命。嗣雙方於左列②所示之交易時間、地點會合，邱宇戰將約定之剩餘數量即價值2,000元之甲基安非他命1小包交予陳柏宇，陳柏宇則當場交付現金4,000元而完成交易。 ①證人陳柏宇於警詢時之證述（見偵字第6329號卷卷一第107頁至第108頁） ②證人陳柏宇於偵訊時之結證（見偵字第6329號卷卷一第127頁） ③證人陳柏宇與被告間之通訊軟體LINE對話紀錄、翻拍照片2張（見偵字第6329號卷卷一第242頁、卷二第105頁） ④證人陳柏宇與被告間之簡訊內容（見偵字第6329號卷卷一第107頁） ⑤本院109年8月11日彰院曜刑定109聲監可字第55號函、109年聲監字第389號通訊監察書（見他字第2948號卷第41頁，偵字第6329號卷卷二第15頁至第19頁） 邱宇戰販賣第二級毒品，處有期徒刑貳年貳月。扣案之Apple廠牌Iphone XR型號行動電話壹支（內含插用之門號○○○○○○○○○○號SIM卡壹張）沒收；未扣案之販賣毒品所得新臺幣肆仟元沒收，於全部或一部不能沒收或不宜執行沒收時，追徵其價額。